# 同一控制期初数重述时少数股东分占探讨

提问人：Sampson0208 时间：2021-04-19 08:05:04
陈老师，您好，工作中遇到一个问题，求助您一下：
A持有B 100%股权，B持有C 70%股权，A持有甲公司100%股权。
2020 年 12 月 31 日，A将其持有的一家子公司甲100%股权以 100 万对价处置给了C，甲在A公司合并报表中的账面价值是 90 万， 2020 年 12 月 31 日C公司支付对价 100 万元，确认资本公积为 10 万。
方法一：
（ 1 ）对于B公司来说， 2020 年 1 月 1 日期初重述对比数时，因实际未支付款项，用资本公积代替长投进行合并抵消，确认资本公积 90 万（期初账面净资产是 90 万），由于该笔交易，B公司层面确认少数股东权益90*30%=27万元。
（ 2 ）对于B公司来说，本年同一控制下企业合并少数股东支付金额为 100 _30%=30_ 万， _2020_ 年 _12_ 月 _31_ 日该笔交易确认少数股东权益余额（ _100-90_ ）30%=3万元。
方法二：
（ 1 ）对于B公司来说， 2020 年 1 月 1 日期初重述对比数时，因实际未支付款项，用资本公积代替长投进行合并抵消，确认资本公积 90 万（期初账面净资产是 90 万），但是对于B公司来说，由于A公司原本为100%持有甲公司，所以重述时候应该不体现B对C的少数股东持有的稀释，因此B公司层面 2020 年 1 月 1 日确认少数股东权益 0 万元。
（ 2 ） 2020 年 12 月 31 日，对于B公司来说，本年同一控制下企业合并少数股东支付金额为 0 万，因为少数股东期初不享有相应净资产，仅确认由于长投支付与原资本公积差异金额的少数股东分占部分 3 万元。
请问陈版觉得B公司上述哪种重述方法会比较合适，非常感谢~

回答人：chenyiwei
一般倾向于主帖中的方法一。对于B的合并报表层面而言，由于C并非全资子公司，因此C因同一控制下合并调整权益的金额应按比例分配给持有C公司30%股权的少数股东。